# Biblioteki

```{r}
library(reshape2)
library(tidyverse)
library(ggplot2)
```

# Badania korelacji

## Wczytanie danych dla badań korelacji
```{r}
df <- read.csv("../output_yeast_all/structures/combined.csv")
colnames(df) <- c("gen", "struktura", "SS", "typ", "IA", "CS")
head(df)
str(df)
```

## Badanie korelacji $SS$-$CS$

Korelacja pearsona
```{r}
cor.test(df$SS, df$CS)
```

Model liniowy
```{r}
ss_cs_lm <- lm(SS ~ CS, data = df)
summary(ss_cs_lm)
```

Wykres
```{r}
plot <- ggplot(df, aes(x = SS, y = CS)) +
  geom_point(size = 2.5, col = "blue") +
  geom_smooth(method = "lm") +
  theme_classic() +
  theme(
    axis.title = element_text(size = 24, face = "italic"),
    panel.grid = element_blank(),
    legend.text = element_text(size = 24),
    axis.text = element_text(size = 24),
  )

plot
```

Zapisanie wykresu
```{r}
ggsave(
  "../output_yeast_all/structures/SS_CS_corr.png",
  plot = plot, width = 10,
  height = 10, dpi = 300
)
```

## Badanie korelacji $SS$-$IA$

Rodzaje struktur
```{r}
unique(df$struktura)
```

### Analiza dla struktury *in silico*
```{r}
strukt <- "VS"
filtered_df <- df %>%
  filter(struktura == strukt)
m_df <- filtered_df[filtered_df$typ == "mRNA", ]
t_df <- filtered_df[filtered_df$typ == "tRNA", ]
r_df <- filtered_df[filtered_df$typ == "rRNA", ]
```

#### mRNA

Model liniowy
```{r}
m_lm <- lm(SS ~ IA, data = m_df)
summary(m_lm)
```

Korelacja Pearsona
```{r}
cor.test(m_df$IA, m_df$SS)
```

#### tRNA

Model liniowy
```{r}
t_lm <- lm(SS ~ IA, data = t_df)
summary(t_lm)
```

Korelacja Pearsona
```{r}
cor.test(t_df$IA, t_df$SS)
```

#### rRNA

Model liniowy
```{r}
r_lm <- lm(SS ~ IA, data = r_df)
summary(r_lm)
```

Korelacja Pearsona
```{r}
cor.test(r_df$IA, r_df$SS)
```

#### Wykres

```{r}
plot <- ggplot(filtered_df, aes(x = IA, y = SS, colour = typ)) +
  geom_point(size = 2.5) +
  geom_abline(
    slope = coef(m_lm)[2],
    intercept = coef(m_lm)[1],
    colour = "red", size = 1.5
  ) +
  geom_abline(
    slope = coef(r_lm)[2],
    intercept = coef(r_lm)[1],
    colour = "green", size = 1.5
  ) +
  geom_abline(
    slope = coef(t_lm)[2],
    intercept = coef(t_lm)[1],
    colour = "blue", size = 1.5
  ) +
  guides(colour = guide_legend(title = "")) +
  guides(colour = "none") +
  theme_classic() +
  theme(
    axis.title = element_text(size = 24, face = "italic"),
    panel.grid = element_blank(),
    legend.text = element_text(size = 24),
    axis.text = element_text(size = 24),
  )

plot
```

```{r}
ggsave(
  paste0(
    "../output_yeast_all/structures/", strukt, "_IA_SS_corr.png"
  ),
  plot = plot,
  width = 10, height = 10, dpi = 300
)
```

### Analiza dla struktury *consensus*
```{r}
strukt <- "VC"
filtered_df <- df %>%
  filter(struktura == strukt)
m_df <- filtered_df[filtered_df$typ == "mRNA", ]
t_df <- filtered_df[filtered_df$typ == "tRNA", ]
r_df <- filtered_df[filtered_df$typ == "rRNA", ]
```

#### mRNA

Model liniowy
```{r}
m_lm <- lm(SS ~ IA, data = m_df)
summary(m_lm)
```

Korelacja Pearsona
```{r}
cor.test(m_df$IA, m_df$SS)
```

#### tRNA

Model liniowy
```{r}
t_lm <- lm(SS ~ IA, data = t_df)
summary(t_lm)
```

Korelacja Pearsona
```{r}
cor.test(t_df$IA, t_df$SS)
```

#### rRNA

Model liniowy
```{r}
r_lm <- lm(SS ~ IA, data = r_df)
summary(r_lm)
```

Korelacja Pearsona
```{r}
cor.test(r_df$IA, r_df$SS)
```

#### Wykres

```{r}
plot <- ggplot(filtered_df, aes(x = IA, y = SS, colour = typ)) +
  geom_point(size = 2.5) +
  geom_abline(
    slope = coef(m_lm)[2],
    intercept = coef(m_lm)[1],
    colour = "red", size = 1.5
  ) +
  geom_abline(
    slope = coef(r_lm)[2],
    intercept = coef(r_lm)[1],
    colour = "green", size = 1.5
  ) +
  geom_abline(
    slope = coef(t_lm)[2],
    intercept = coef(t_lm)[1],
    colour = "blue", size = 1.5
  ) +
  guides(colour = guide_legend(title = "")) +
  guides(colour = "none") +
  theme_classic() +
  theme(
    axis.title = element_text(size = 24, face = "italic"),
    panel.grid = element_blank(),
    legend.text = element_text(size = 24),
    axis.text = element_text(size = 24),
  )

plot
```

```{r}
ggsave(
  paste0(
    "../output_yeast_all/structures/", strukt, "_IA_SS_corr.png"
  ),
  plot = plot,
  width = 10, height = 10, dpi = 300
)
```

### Analiza dla struktury *guided*
```{r}
strukt <- "VG"
filtered_df <- df %>%
  filter(struktura == strukt)
m_df <- filtered_df[filtered_df$typ == "mRNA", ]
t_df <- filtered_df[filtered_df$typ == "tRNA", ]
r_df <- filtered_df[filtered_df$typ == "rRNA", ]
```

#### mRNA

Model liniowy
```{r}
m_lm <- lm(SS ~ IA, data = m_df)
summary(m_lm)
```

Korelacja Pearsona
```{r}
cor.test(m_df$IA, m_df$SS)
```

#### Wykres

```{r}
plot <- ggplot(filtered_df, aes(x = IA, y = SS, colour = typ)) +
  geom_point(size = 2.5) +
  geom_abline(
    slope = coef(m_lm)[2],
    intercept = coef(m_lm)[1],
    colour = "red", size = 1.5
  ) +
  guides(colour = guide_legend(title = "")) +
  guides(colour = "none") +
  theme_classic() +
  theme(
    axis.title = element_text(size = 24, face = "italic"),
    panel.grid = element_blank(),
    legend.text = element_text(size = 24),
    axis.text = element_text(size = 24),
  )

plot
```

```{r}
ggsave(
  paste0(
    "../output_yeast_all/structures/", strukt, "_IA_SS_corr.png"
  ),
  plot = plot,
  width = 10, height = 10, dpi = 300
)
```

## Badanie korelacji $CS$-$IA$

Rodzaje struktur
```{r}
unique(df$struktura)
```

### Analiza dla struktury *in silico*
```{r}
strukt <- "VS"
filtered_df <- df %>%
  filter(struktura == strukt)
m_df <- filtered_df[filtered_df$typ == "mRNA", ]
t_df <- filtered_df[filtered_df$typ == "tRNA", ]
r_df <- filtered_df[filtered_df$typ == "rRNA", ]
```

#### mRNA

Model liniowy
```{r}
m_lm <- lm(CS ~ IA, data = m_df)
summary(m_lm)
```

Korelacja Pearsona
```{r}
cor.test(m_df$IA, m_df$CS)
```

#### tRNA

Model liniowy
```{r}
t_lm <- lm(CS ~ IA, data = t_df)
summary(t_lm)
```

Korelacja Pearsona
```{r}
cor.test(t_df$IA, t_df$CS)
```

#### rRNA

Model liniowy
```{r}
r_lm <- lm(CS ~ IA, data = r_df)
summary(r_lm)
```

Korelacja Pearsona
```{r}
cor.test(r_df$IA, r_df$CS)
```

#### Wykres

```{r}
plot <- ggplot(filtered_df, aes(x = IA, y = CS, colour = typ)) +
  geom_point(size = 2.5) +
  geom_abline(
    slope = coef(m_lm)[2],
    intercept = coef(m_lm)[1],
    colour = "red", size = 1.5
  ) +
  geom_abline(
    slope = coef(r_lm)[2],
    intercept = coef(r_lm)[1],
    colour = "green", size = 1.5
  ) +
  geom_abline(
    slope = coef(t_lm)[2],
    intercept = coef(t_lm)[1],
    colour = "blue", size = 1.5
  ) +
  guides(colour = guide_legend(title = "")) +
  guides(colour = "none") +
  theme_classic() +
  theme(
    axis.title = element_text(size = 24, face = "italic"),
    panel.grid = element_blank(),
    legend.text = element_text(size = 24),
    axis.text = element_text(size = 24),
  )

plot
```

```{r}
ggsave(
  paste0(
    "../output_yeast_all/structures/", strukt, "_IA_CS_corr.png"
  ),
  plot = plot,
  width = 10, height = 10, dpi = 300
)
```

### Analiza dla struktury *consensus*
```{r}
strukt <- "VC"
filtered_df <- df %>%
  filter(struktura == strukt)
m_df <- filtered_df[filtered_df$typ == "mRNA", ]
t_df <- filtered_df[filtered_df$typ == "tRNA", ]
r_df <- filtered_df[filtered_df$typ == "rRNA", ]
```

#### mRNA

Model liniowy
```{r}
m_lm <- lm(CS ~ IA, data = m_df)
summary(m_lm)
```

Korelacja Pearsona
```{r}
cor.test(m_df$IA, m_df$CS)
```

#### tRNA

Model liniowy
```{r}
t_lm <- lm(CS ~ IA, data = t_df)
summary(t_lm)
```

Korelacja Pearsona
```{r}
cor.test(t_df$IA, t_df$CS)
```

#### rRNA

Model liniowy
```{r}
r_lm <- lm(CS ~ IA, data = r_df)
summary(r_lm)
```

Korelacja Pearsona
```{r}
cor.test(r_df$IA, r_df$CS)
```

#### Wykres

```{r}
plot <- ggplot(filtered_df, aes(x = IA, y = CS, colour = typ)) +
  geom_point(size = 2.5) +
  geom_abline(
    slope = coef(m_lm)[2],
    intercept = coef(m_lm)[1],
    colour = "red", size = 1.5
  ) +
  geom_abline(
    slope = coef(r_lm)[2],
    intercept = coef(r_lm)[1],
    colour = "green", size = 1.5
  ) +
  geom_abline(
    slope = coef(t_lm)[2],
    intercept = coef(t_lm)[1],
    colour = "blue", size = 1.5
  ) +
  guides(colour = guide_legend(title = "")) +
  theme_classic() +
  theme(
    axis.title = element_text(size = 24, face = "italic"),
    panel.grid = element_blank(),
    legend.text = element_text(size = 24),
    axis.text = element_text(size = 24),
  )

plot
```

```{r}
ggsave(
  paste0(
    "../output_yeast_all/structures/", strukt, "_IA_CS_corr.png"
  ),
  plot = plot,
  width = 10, height = 10, dpi = 300
)
```

### Analiza dla struktury *guided*
```{r}
strukt <- "VG"
filtered_df <- df %>%
  filter(struktura == strukt)
m_df <- filtered_df[filtered_df$typ == "mRNA", ]
t_df <- filtered_df[filtered_df$typ == "tRNA", ]
r_df <- filtered_df[filtered_df$typ == "rRNA", ]
```

#### mRNA

Model liniowy
```{r}
m_lm <- lm(CS ~ IA, data = m_df)
summary(m_lm)
```

Korelacja Pearsona
```{r}
cor.test(m_df$IA, m_df$CS)
```

#### Wykres

```{r}
plot <- ggplot(filtered_df, aes(x = IA, y = CS, colour = typ)) +
  geom_point(size = 2.5) +
  geom_abline(
    slope = coef(m_lm)[2],
    intercept = coef(m_lm)[1],
    colour = "red", size = 1.5
  ) +
  guides(colour = guide_legend(title = "")) +
  guides(colour = "none") +
  theme_classic() +
  theme(
    axis.title = element_text(size = 24, face = "italic"),
    panel.grid = element_blank(),
    legend.text = element_text(size = 24),
    axis.text = element_text(size = 24),
  )

plot
```

```{r}
ggsave(
  paste0(
    "../output_yeast_all/structures/", strukt, "_IA_CS_corr.png"
  ),
  plot = plot,
  width = 10, height = 10, dpi = 300
)
```

# Badanie różnic między strukturami **przed** zastosowaniem odcięcia

## Wczytanie danych do analizy różnic przed odcięciem

```{r}
df <- read.csv("../output_yeast_pre_threshold/structures/combined.csv")
colnames(df) <- c("gen", "struktura", "SS", "typ", "IA", "CS")
replacements <- c("VS" = "in silico", "VC" = "consensus", "VG" = "guided")
df$struktura <- str_replace_all(df$struktura, replacements)
head(df)
str(df)
```

```{r}
m_df <- df[df$typ == "mRNA", ]
t_df <- df[df$typ == "tRNA", ]
r_df <- df[df$typ == "rRNA", ]
```

## Różnice według metryki $SS$

### mRNA

ANOVA
```{r}
m_anova <- aov(SS ~ struktura, data = m_df)
summary(m_anova)
```

Test HSD Tukeya
```{r}
TukeyHSD(m_anova)
```

Wykres pudełkowy
```{r}
plot <- m_df %>%
  ggplot(aes(x = struktura, y = SS)) +
  geom_boxplot(staplewidth = 0.1, lwd = 1, outliers = FALSE) +
  geom_dotplot(
    aes(fill = gen),
    binaxis = "y", stackdir = "center", dotsize = 0.5,
    alpha = 0.8, col = NA
  ) +
  theme_classic() +
  theme(
    legend.text = element_text(size = 18),
    legend.title = element_text(size = 24),
    axis.title.x = element_blank(),
    axis.title.y = element_text(size = 24, face = "italic"),
    axis.ticks.x = element_blank(),
    axis.line.x = element_blank(),
    panel.grid = element_blank(),
    axis.text.x = element_text(size = 24, face = "italic"),
    axis.text.y = element_text(size = 24),
  )

plot
```

```{r}
ggsave(
  "../output_yeast_pre_threshold/structures/mRNA_SS_pre_boxplot.png",
  plot = plot,
  width = 10, height = 10, dpi = 300
)
```

### tRNA

ANOVA
```{r}
t_anova <- aov(SS ~ struktura, data = t_df)
summary(t_anova)
```

Test HSD Tukeya
```{r}
TukeyHSD(t_anova)
```

Wykres pudełkowy
```{r}
plot <- t_df %>%
  ggplot(aes(x = struktura, y = SS)) +
  geom_boxplot(staplewidth = 0.1, lwd = 1, outliers = FALSE) +
  geom_dotplot(
    aes(fill = gen),
    binaxis = "y", stackdir = "center", dotsize = 0.5,
    alpha = 0.8, col = NA
  ) +
  theme_classic() +
  theme(
    legend.text = element_text(size = 18),
    legend.title = element_text(size = 24),
    axis.title.x = element_blank(),
    axis.title.y = element_text(size = 24, face = "italic"),
    axis.ticks.x = element_blank(),
    axis.line.x = element_blank(),
    panel.grid = element_blank(),
    axis.text.x = element_text(size = 24, face = "italic"),
    axis.text.y = element_text(size = 24),
  )

plot
```

```{r}
ggsave(
  "../output_yeast_pre_threshold/structures/tRNA_SS_pre_boxplot.png",
  plot = plot,
  width = 10, height = 10, dpi = 300
)
```

### rRNA

ANOVA
```{r}
r_anova <- aov(SS ~ struktura, data = r_df)
summary(r_anova)
```

Test HSD Tukeya
```{r}
TukeyHSD(r_anova)
```

Wykres pudełkowy
```{r}
plot <- r_df %>%
  ggplot(aes(x = struktura, y = SS)) +
  geom_boxplot(staplewidth = 0.1, lwd = 1, outliers = FALSE) +
  geom_dotplot(
    aes(fill = gen),
    binaxis = "y", stackdir = "center", dotsize = 0.5,
    alpha = 0.8, col = NA
  ) +
  theme_classic() +
  theme(
    legend.text = element_text(size = 18),
    legend.title = element_text(size = 24),
    axis.title.x = element_blank(),
    axis.title.y = element_text(size = 24, face = "italic"),
    axis.ticks.x = element_blank(),
    axis.line.x = element_blank(),
    panel.grid = element_blank(),
    axis.text.x = element_text(size = 24, face = "italic"),
    axis.text.y = element_text(size = 24),
  )

plot
```

```{r}
ggsave(
  "../output_yeast_pre_threshold/structures/rRNA_SS_pre_boxplot.png",
  plot = plot,
  width = 10, height = 10, dpi = 300
)
```


## Różnice według metryki $CS$

### mRNA

ANOVA
```{r}
m_anova <- aov(CS ~ struktura, data = m_df)
summary(m_anova)
```

Test HSD Tukeya
```{r}
TukeyHSD(m_anova)
```

Wykres pudełkowy
```{r}
plot <- m_df %>%
  ggplot(aes(x = struktura, y = CS)) +
  geom_boxplot(staplewidth = 0.1, lwd = 1, outliers = FALSE) +
  geom_dotplot(
    aes(fill = gen),
    binaxis = "y", stackdir = "center", dotsize = 0.5,
    alpha = 0.8, col = NA
  ) +
  theme_classic() +
  theme(
    legend.text = element_text(size = 18),
    legend.title = element_text(size = 24),
    axis.title.x = element_blank(),
    axis.title.y = element_text(size = 24, face = "italic"),
    axis.ticks.x = element_blank(),
    axis.line.x = element_blank(),
    panel.grid = element_blank(),
    axis.text.x = element_text(size = 24, face = "italic"),
    axis.text.y = element_text(size = 24),
  )

plot
```

```{r}
ggsave(
  "../output_yeast_pre_threshold/structures/mRNA_CS_pre_boxplot.png",
  plot = plot,
  width = 10, height = 10, dpi = 300
)
```

### tRNA

ANOVA
```{r}
t_anova <- aov(CS ~ struktura, data = t_df)
summary(t_anova)
```

Test HSD Tukeya
```{r}
TukeyHSD(t_anova)
```

Wykres pudełkowy
```{r}
plot <- t_df %>%
  ggplot(aes(x = struktura, y = CS)) +
  geom_boxplot(staplewidth = 0.1, lwd = 1, outliers = FALSE) +
  geom_dotplot(
    aes(fill = gen),
    binaxis = "y", stackdir = "center", dotsize = 0.5,
    alpha = 0.8, col = NA
  ) +
  theme_classic() +
  theme(
    legend.text = element_text(size = 18),
    legend.title = element_text(size = 24),
    axis.title.x = element_blank(),
    axis.title.y = element_text(size = 24, face = "italic"),
    axis.ticks.x = element_blank(),
    axis.line.x = element_blank(),
    panel.grid = element_blank(),
    axis.text.x = element_text(size = 24, face = "italic"),
    axis.text.y = element_text(size = 24),
  )

plot
```

```{r}
ggsave(
  "../output_yeast_pre_threshold/structures/tRNA_CS_pre_boxplot.png",
  plot = plot,
  width = 10, height = 10, dpi = 300
)
```

### rRNA

ANOVA
```{r}
r_anova <- aov(CS ~ struktura, data = r_df)
summary(r_anova)
```

Test HSD Tukeya
```{r}
TukeyHSD(r_anova)
```

Wykres pudełkowy
```{r}
plot <- r_df %>%
  ggplot(aes(x = struktura, y = CS)) +
  geom_boxplot(staplewidth = 0.1, lwd = 1, outliers = FALSE) +
  geom_dotplot(
    aes(fill = gen),
    binaxis = "y", stackdir = "center", dotsize = 0.5,
    alpha = 0.8, col = NA
  ) +
  theme_classic() +
  theme(
    legend.text = element_text(size = 18),
    legend.title = element_text(size = 24),
    axis.title.x = element_blank(),
    axis.title.y = element_text(size = 24, face = "italic"),
    axis.ticks.x = element_blank(),
    axis.line.x = element_blank(),
    panel.grid = element_blank(),
    axis.text.x = element_text(size = 24, face = "italic"),
    axis.text.y = element_text(size = 24),
  )

plot
```

```{r}
ggsave(
  "../output_yeast_pre_threshold/structures/rRNA_CS_pre_boxplot.png",
  plot = plot,
  width = 10, height = 10, dpi = 300
)
```

# Badanie różnic między strukturami **po** zastosowaniu odcięcia

## Wczytanie danych do analizy różnic po odcięciu

```{r}
df <- read.csv("../output_yeast_post_threshold/structures/combined.csv")
colnames(df) <- c("gen", "struktura", "SS", "typ", "IA", "CS")
replacements <- c("VS" = "in silico", "VC" = "consensus", "VG" = "guided")
df$struktura <- str_replace_all(df$struktura, replacements)
df$gen <- toupper(df$gen)
head(df)
str(df)
```

```{r}
m_df <- df[df$typ == "mRNA", ]
t_df <- df[df$typ == "tRNA", ]
r_df <- df[df$typ == "rRNA", ]
```

## Różnice według metryki $SS$

### mRNA

ANOVA
```{r}
m_anova <- aov(SS ~ struktura, data = m_df)
summary(m_anova)
```

Test HSD Tukeya
```{r}
TukeyHSD(m_anova)
```

Wykres pudełkowy
```{r}
plot <- m_df %>%
  ggplot(aes(x = struktura, y = SS)) +
  geom_boxplot(staplewidth = 0.1, lwd = 1, outliers = FALSE) +
  geom_dotplot(
    aes(fill = gen),
    binaxis = "y", stackdir = "center", dotsize = 0.5,
    alpha = 0.8, col = NA
  ) +
  theme_classic() +
  theme(
    legend.text = element_text(size = 18),
    legend.title = element_text(size = 24),
    axis.title.x = element_blank(),
    axis.title.y = element_text(size = 24, face = "italic"),
    axis.ticks.x = element_blank(),
    axis.line.x = element_blank(),
    panel.grid = element_blank(),
    axis.text.x = element_text(size = 24, face = "italic"),
    axis.text.y = element_text(size = 24),
  )

plot
```

```{r}
ggsave(
  "../output_yeast_post_threshold/structures/mRNA_SS_post_boxplot.png",
  plot = plot,
  width = 10, height = 10, dpi = 300
)
```

### rRNA

ANOVA
```{r}
r_anova <- aov(SS ~ struktura, data = r_df)
summary(r_anova)
```

Test HSD Tukeya
```{r}
TukeyHSD(r_anova)
```

Wykres pudełkowy
```{r}
plot <- r_df %>%
  ggplot(aes(x = struktura, y = SS)) +
  geom_boxplot(staplewidth = 0.1, lwd = 1, outliers = FALSE) +
  geom_dotplot(
    aes(fill = gen),
    binaxis = "y", stackdir = "center", dotsize = 0.5,
    alpha = 0.8, col = NA
  ) +
  theme_classic() +
  theme(
    legend.text = element_text(size = 18),
    legend.title = element_text(size = 24),
    axis.title.x = element_blank(),
    axis.title.y = element_text(size = 24, face = "italic"),
    axis.ticks.x = element_blank(),
    axis.line.x = element_blank(),
    panel.grid = element_blank(),
    axis.text.x = element_text(size = 24, face = "italic"),
    axis.text.y = element_text(size = 24),
  )

plot
```

```{r}
ggsave(
  "../output_yeast_post_threshold/structures/rRNA_SS_post_boxplot.png",
  plot = plot,
  width = 10, height = 10, dpi = 300
)
```


## Różnice według metryki $CS$

### mRNA

ANOVA
```{r}
m_anova <- aov(CS ~ struktura, data = m_df)
summary(m_anova)
```

Test HSD Tukeya
```{r}
TukeyHSD(m_anova)
```

Wykres pudełkowy
```{r}
plot <- m_df %>%
  ggplot(aes(x = struktura, y = CS)) +
  geom_boxplot(staplewidth = 0.1, lwd = 1, outliers = FALSE) +
  geom_dotplot(
    aes(fill = gen),
    binaxis = "y", stackdir = "center", dotsize = 0.5,
    alpha = 0.8, col = NA
  ) +
  theme_classic() +
  theme(
    legend.text = element_text(size = 18),
    legend.title = element_text(size = 24),
    axis.title.x = element_blank(),
    axis.title.y = element_text(size = 24, face = "italic"),
    axis.ticks.x = element_blank(),
    axis.line.x = element_blank(),
    panel.grid = element_blank(),
    axis.text.x = element_text(size = 24, face = "italic"),
    axis.text.y = element_text(size = 24),
  )

plot
```

```{r}
ggsave(
  "../output_yeast_post_threshold/structures/mRNA_CS_post_boxplot.png",
  plot = plot,
  width = 10, height = 10, dpi = 300
)
```

### rRNA

ANOVA
```{r}
r_anova <- aov(CS ~ struktura, data = r_df)
summary(r_anova)
```

Test HSD Tukeya
```{r}
TukeyHSD(r_anova)
```

Wykres pudełkowy
```{r}
plot <- r_df %>%
  ggplot(aes(x = struktura, y = CS)) +
  geom_boxplot(staplewidth = 0.1, lwd = 1, outliers = FALSE) +
  geom_dotplot(
    aes(fill = gen),
    binaxis = "y", stackdir = "center", dotsize = 0.5,
    alpha = 0.8, col = NA
  ) +
  theme_classic() +
  theme(
    legend.text = element_text(size = 18),
    legend.title = element_text(size = 24),
    axis.title.x = element_blank(),
    axis.title.y = element_text(size = 24, face = "italic"),
    axis.ticks.x = element_blank(),
    axis.line.x = element_blank(),
    panel.grid = element_blank(),
    axis.text.x = element_text(size = 24, face = "italic"),
    axis.text.y = element_text(size = 24),
  )

plot
```

```{r}
ggsave(
  "../output_yeast_post_threshold/structures/rRNA_CS_post_boxplot.png",
  plot = plot,
  width = 10, height = 10, dpi = 300
)
```

