---
author: Filip Hajdyła
date: "2024-07-07"
title: "Analiza danych z wygenerowanych struktur RNA"
---

# Biblioteki

```{r, message=FALSE, warning=FALSE}
library(reshape2)
library(tidyverse)
library(ggplot2)
library(broom)
library(dunn.test)
library(GGally)
library(ggh4x)
library(outliers)
library(car)
library(latex2exp)
library(Hmisc)
```

```{r setup, include=FALSE}
knitr::opts_chunk$set(warning = FALSE, message = FALSE)
```

# Badanie sygnałów od DMS

```{r, fig.height=10, message=FALSE, warning=FALSE}
sig_files <- list.files("../output_yeast/DMS_signal", full.names = TRUE)
sig_files
combined_df <- data.frame()
d_S <- c()
chrs <- c()
for (sf in sig_files) {
  df <- read.table(sf, header = TRUE, sep = "\t")
  chr <- basename(sf) %>% str_remove(".tsv")
  df$chr <- chr
  df$position <- 1:nrow(df)
  colnames(df) <- c("base", "signal", "chr", "position")

  n <- df %>%
    filter(signal > 0) %>%
    dim()
  n <- n[1]
  l <- dim(df)[1]
  chrs <- append(chrs, c(chr))
  d_S <- append(d_S, c(n / l))
  combined_df <- rbind(combined_df, df)
}
head(combined_df)
```

Liczba sygnalow znormalizowana do dlugosci chromosmu
```{r, fig.height=10, message=FALSE, warning=FALSE}
d_S <- data.frame(chr = chrs, d = d_S)
mean(d_S$d)
sd(d_S$d)
```

Średnia, mediana, sd, min, max wartości sygnału od DMS:

```{r, message=FALSE, warning=FALSE}
combined_df %>%
  group_by(chr) %>%
  do(tidy(mean(.$signal)))
combined_df %>%
  group_by(chr) %>%
  do(tidy(median(.$signal)))
combined_df %>%
  group_by(chr) %>%
  do(tidy(sd(.$signal)))
combined_df %>%
  group_by(chr) %>%
  do(tidy(min(.$signal)))
combined_df %>%
  group_by(chr) %>%
  do(tidy(max(.$signal)))
```

Rozkład sygnałów na chromosomach
```{r, fig.height=10, message=FALSE, warning=FALSE}
p <- combined_df %>%
  ggplot(aes(x = position, y = signal, col = chr)) +
  geom_line() +
  facet_wrap(~chr,
    scales = "free_x", ncol = 1,
    strip.position = "left"
  ) +
  theme(
    axis.text = element_blank(),
    axis.ticks = element_blank(),
    axis.title = element_blank(),
    legend.position = "none",
    panel.grid = element_blank(),
  )
ggsave(
  "fig/signal.png",
  plot = p, width = 10,
  height = 12, dpi = 300
)
```

# Wczytanie danych

```{r}
df <- read.csv("../output_yeast/structures/combined.csv", header = TRUE)
replacements <- c("VS" = "in silico", "VC" = "consensus", "VG" = "guided")
df$struktura <- str_replace_all(df$struktura, replacements)
df <- df %>%
  filter(IA > 0.2)

head(df)
str(df)
summary(df)
length(unique(df$gen))
```

# Badanie rozkładu danych i obserwacji wpływowych w modelach regresji ze zmiennymi kategorycznymi

```{r}
shapiro.test(df$SS)
shapiro.test(df$CS)

p <- ggplot(data = df, aes(x = SS)) +
  geom_histogram(binwidth = 1) +
  stat_theodensity(aes(y = after_stat(count)), col = "blue", lwd = 1) +
  ylab("Liczba obserwacji") +
  theme(
    axis.title.x = element_text(size = 24, face = "italic"),
    axis.title.y = element_text(size = 24),
    legend.text = element_text(size = 24),
    axis.text = element_text(size = 16),
  )
p
ggsave(
  "fig/SS.png",
  plot = p, width = 15,
  height = 10, dpi = 300
)

p <- ggplot(data = df, aes(x = CS)) +
  geom_histogram(binwidth = 0.03) +
  stat_theodensity(aes(y = after_stat(count) * 0.03), col = "blue", lwd = 1) +
  ylab("Liczba obserwacji") +
  theme(
    axis.title.x = element_text(size = 24, face = "italic"),
    axis.title.y = element_text(size = 24),
    legend.text = element_text(size = 24),
    axis.text = element_text(size = 16),
  )
p
ggsave(
  "fig/CS.png",
  plot = p, width = 15,
  height = 10, dpi = 300
)

df %>%
  group_by(struktura) %>%
  do(tidy(shapiro.test(.$SS)))
df %>%
  group_by(struktura) %>%
  do(tidy(shapiro.test(.$CS)))

p <- ggplot(data = df, aes(x = SS)) +
  geom_histogram(binwidth = 1) +
  stat_theodensity(aes(y = after_stat(count)), col = "blue", lwd = 1) +
  facet_wrap(~struktura, nrow = 1) +
  ylab("Liczba obserwacji") +
  theme(
    axis.title.x = element_text(size = 24, face = "italic"),
    axis.title.y = element_text(size = 24),
    legend.text = element_text(size = 24),
    axis.text = element_text(size = 16),
  )
p
ggsave(
  "fig/SS_strukt.png",
  plot = p, width = 15,
  height = 10, dpi = 300
)

p <- ggplot(data = df, aes(x = CS)) +
  geom_histogram(binwidth = 0.03) +
  stat_theodensity(aes(y = after_stat(count) * 0.03), col = "blue", lwd = 1) +
  facet_wrap(~struktura, nrow = 1) +
  ylab("Liczba obserwacji") +
  theme(
    axis.title.x = element_text(size = 24, face = "italic"),
    axis.title.y = element_text(size = 24),
    legend.text = element_text(size = 24),
    axis.text = element_text(size = 16),
  )
p
ggsave(
  "fig/CS_strukt.png",
  plot = p, width = 15,
  height = 10, dpi = 300
)

df %>%
  group_by(typ) %>%
  do(tidy(shapiro.test(.$SS)))
df %>%
  group_by(typ) %>%
  do(tidy(shapiro.test(.$CS)))

p <- ggplot(data = df, aes(x = SS)) +
  geom_histogram(binwidth = 1) +
  stat_theodensity(aes(y = after_stat(count)), col = "blue", lwd = 1) +
  facet_wrap(~typ, nrow = 1) +
  ylab("Liczba obserwacji") +
  theme(
    axis.title.x = element_text(size = 24, face = "italic"),
    axis.title.y = element_text(size = 24),
    legend.text = element_text(size = 24),
    axis.text = element_text(size = 16),
  )
p
ggsave(
  "fig/SS_typ.png",
  plot = p, width = 15,
  height = 10, dpi = 300
)

p <- ggplot(data = df, aes(x = CS)) +
  geom_histogram(binwidth = 0.03) +
  stat_theodensity(aes(y = after_stat(count) * 0.03), col = "blue", lwd = 1) +
  facet_wrap(~typ, nrow = 1) +
  ylab("Liczba obserwacji") +
  theme(
    axis.title.x = element_text(size = 24, face = "italic"),
    axis.title.y = element_text(size = 24),
    legend.text = element_text(size = 24),
    axis.text = element_text(size = 16),
  )
p
ggsave(
  "fig/CS_typ.png",
  plot = p, width = 15,
  height = 10, dpi = 300
)
```

Odfiltrowano wartości ekstremalne:

```{r}
df_hist <- df %>% filter(SS < 10, CS > 0)
shapiro.test(df_hist$SS)
shapiro.test(df_hist$CS)

p <- ggplot(data = df_hist, aes(x = SS)) +
  geom_histogram(binwidth = 1) +
  stat_theodensity(aes(y = after_stat(count)), col = "blue", lwd = 1) +
  ylab("Liczba obserwacji") +
  theme(
    axis.title.x = element_text(size = 24, face = "italic"),
    axis.title.y = element_text(size = 24),
    legend.text = element_text(size = 24),
    axis.text = element_text(size = 16),
  )
p
ggsave(
  "fig/SS_filtered.png",
  plot = p, width = 15,
  height = 10, dpi = 300
)

p <- ggplot(data = df_hist, aes(x = CS)) +
  geom_histogram(binwidth = 0.03) +
  stat_theodensity(aes(y = after_stat(count) * 0.03), col = "blue", lwd = 1) +
  ylab("Liczba obserwacji") +
  theme(
    axis.title.x = element_text(size = 24, face = "italic"),
    axis.title.y = element_text(size = 24),
    legend.text = element_text(size = 24),
    axis.text = element_text(size = 16),
  )
p
ggsave(
  "fig/CS_filtered.png",
  plot = p, width = 15,
  height = 10, dpi = 300
)

df_hist %>%
  group_by(struktura) %>%
  do(tidy(shapiro.test(.$SS)))
df_hist %>%
  group_by(struktura) %>%
  do(tidy(shapiro.test(.$CS)))

p <- ggplot(data = df_hist, aes(x = SS)) +
  geom_histogram(binwidth = 1) +
  stat_theodensity(aes(y = after_stat(count)), col = "blue", lwd = 1) +
  facet_wrap(~struktura, nrow = 1) +
  ylab("Liczba obserwacji") +
  theme(
    axis.title.x = element_text(size = 24, face = "italic"),
    axis.title.y = element_text(size = 24),
    legend.text = element_text(size = 24),
    axis.text = element_text(size = 16),
  )
p
ggsave(
  "fig/SS_strukt_filtered.png",
  plot = p, width = 15,
  height = 10, dpi = 300
)

p <- ggplot(data = df_hist, aes(x = CS)) +
  geom_histogram(binwidth = 0.03) +
  stat_theodensity(aes(y = after_stat(count) * 0.03), col = "blue", lwd = 1) +
  facet_wrap(~struktura, nrow = 1) +
  ylab("Liczba obserwacji") +
  theme(
    axis.title.x = element_text(size = 24, face = "italic"),
    axis.title.y = element_text(size = 24),
    legend.text = element_text(size = 24),
    axis.text = element_text(size = 16),
  )
p
ggsave(
  "fig/CS_strukt_filtered.png",
  plot = p, width = 15,
  height = 10, dpi = 300
)

df_hist %>%
  group_by(typ) %>%
  do(tidy(shapiro.test(.$SS)))
df_hist %>%
  group_by(typ) %>%
  do(tidy(shapiro.test(.$CS)))

p <- ggplot(data = df_hist, aes(x = SS)) +
  geom_histogram(binwidth = 1) +
  stat_theodensity(aes(y = after_stat(count)), col = "blue", lwd = 1) +
  facet_wrap(~typ, nrow = 1) +
  ylab("Liczba obserwacji") +
  theme(
    axis.title.x = element_text(size = 24, face = "italic"),
    axis.title.y = element_text(size = 24),
    legend.text = element_text(size = 24),
    axis.text = element_text(size = 16),
  )
p
ggsave(
  "fig/SS_typ_filtered.png",
  plot = p, width = 15,
  height = 10, dpi = 300
)

p <- ggplot(data = df_hist, aes(x = CS)) +
  geom_histogram(binwidth = 0.03) +
  stat_theodensity(aes(y = after_stat(count) * 0.03), col = "blue", lwd = 1) +
  facet_wrap(~typ, nrow = 1) +
  ylab("Liczba obserwacji") +
  theme(
    axis.title.x = element_text(size = 24, face = "italic"),
    axis.title.y = element_text(size = 24),
    legend.text = element_text(size = 24),
    axis.text = element_text(size = 16),
  )
p
ggsave(
  "fig/CS_typ_filtered.png",
  plot = p, width = 15,
  height = 10, dpi = 300
)
```

```{r}
df_hist <- df %>% filter(struktura == "in silico")
shapiro.test(df_hist$IA)
p <- ggplot(data = df_hist, aes(x = IA)) +
  geom_histogram(binwidth = 0.03) +
  stat_theodensity(aes(y = after_stat(count) * 0.03), col = "blue", lwd = 1) +
  ylab("Liczba obserwacji") +
  theme(
    axis.title.x = element_text(size = 24, face = "italic"),
    axis.title.y = element_text(size = 24),
    legend.text = element_text(size = 24),
    axis.text = element_text(size = 16),
  )
p
ggsave(
  "fig/IA.png",
  plot = p, width = 15,
  height = 10, dpi = 300
)

p <- ggplot(data = df_hist, aes(x = typ, y = IA)) +
  geom_boxplot(staplewidth = 0.1, lwd = 1, outliers = FALSE) +
  theme_classic() +
  theme(
    legend.text = element_text(size = 18, face = "italic"),
    legend.title = element_text(size = 24),
    axis.title.x = element_blank(),
    axis.title.y = element_text(size = 24, face = "italic"),
    axis.ticks.x = element_blank(),
    axis.line.x = element_blank(),
    panel.grid = element_blank(),
    axis.text.x = element_text(size = 24),
    axis.text.y = element_text(size = 24),
  )
p
ggsave(
  "fig/IA_box.png",
  plot = p, width = 15,
  height = 10, dpi = 300
)

anova_ia <- aov(IA ~ typ, data = df_hist)
summary(anova_ia)
TukeyHSD(anova_ia)
```

# Badanie korelacji

## Zmienne parami

```{r, message=FALSE, warning=FALSE}
p <- df %>%
  select(SS, CS, IA, GC, K, L) %>%
  ggpairs(
    aes(col = df$typ, alpha = 0.3),
    upper = list(continuous = wrap("cor", method = "spearman")),
    axisLabels = "none"
  ) +
  theme(
    axis.title = element_text(size = 24, face = "italic"),
    legend.text = element_text(size = 24),
    axis.text = element_text(size = 16),
    strip.text = element_text(size = 20, face = "italic"),
  )
p
ggsave(
  "fig/pairs_by_type.png",
  plot = p, width = 15,
  height = 15, dpi = 300
)

p <- df %>%
  select(SS, CS, IA, GC, K, L) %>%
  ggpairs(
    aes(col = df$struktura, alpha = 0.3),
    upper = list(continuous = wrap("cor", method = "spearman")),
    axisLabels = "none"
  ) +
  theme(
    axis.title = element_text(size = 24, face = "italic"),
    legend.text = element_text(size = 24),
    axis.text = element_text(size = 16),
    strip.text = element_text(size = 20, face = "italic"),
  )
p
ggsave(
  "fig/pairs_by_struct.png",
  plot = p, width = 15,
  height = 15, dpi = 300
)

df %>%
  filter(SS < 10, CS > 0) %>%
  select(struktura) %>%
  describe()
df %>%
  filter(SS < 10, CS > 0) %>%
  select(typ) %>%
  describe()

df_noextreme <- df %>% filter(SS < 11, CS > 0)

p <- df_noextreme %>%
  select(SS, CS, IA, GC, K, L) %>%
  ggpairs(
    aes(col = df_noextreme$typ, alpha = 0.3),
    upper = list(continuous = wrap("cor", method = "spearman")),
    axisLabels = "none"
  ) +
  theme(
    axis.title = element_text(size = 24, face = "italic"),
    legend.text = element_text(size = 24),
    axis.text = element_text(size = 16),
    strip.text = element_text(size = 20, face = "italic"),
  )
p
ggsave(
  "fig/pairs_by_type_filtered.png",
  plot = p, width = 15,
  height = 15, dpi = 300
)

p <- df_noextreme %>%
  select(SS, CS, IA, GC, K, L) %>%
  ggpairs(
    aes(col = df_noextreme$struktura, alpha = 0.3),
    upper = list(continuous = wrap("cor", method = "spearman")),
    axisLabels = "none"
  ) +
  theme(
    axis.title = element_text(size = 24, face = "italic"),
    legend.text = element_text(size = 24),
    axis.text = element_text(size = 16),
    strip.text = element_text(size = 20, face = "italic"),
  )
p
ggsave(
  "fig/pairs_by_struct_filtered.png",
  plot = p, width = 15,
  height = 15, dpi = 300
)
```

# Badanie różnic (wszystkie sekwencje)

```{r}
df %>%
  select(SS, CS) %>%
  summary(digits = 2)
df %>%
  group_by(typ) %>%
  do(tidy(summary(.$SS, digits = 2))) %>%
  select(minimum, median, mean, maximum)
df %>%
  group_by(typ) %>%
  do(tidy(summary(.$CS, digits = 2))) %>%
  select(minimum, median, mean, maximum)
df %>%
  group_by(struktura) %>%
  do(tidy(summary(.$SS, digits = 2))) %>%
  select(minimum, median, mean, maximum)
df %>%
  group_by(struktura) %>%
  do(tidy(summary(.$CS, digits = 2))) %>%
  select(minimum, median, mean, maximum)

sd(df$SS) %>% round(2)
sd(df$CS) %>% round(3)
df %>%
  group_by(typ) %>%
  do(tidy(sd(.$SS) %>% round(2)))
df %>%
  group_by(typ) %>%
  do(tidy(sd(.$CS) %>% round(3)))
df %>%
  group_by(struktura) %>%
  do(tidy(sd(.$SS) %>% round(2)))
df %>%
  group_by(struktura) %>%
  do(tidy(sd(.$CS) %>% round(3)))
```

```{r}
p <- df %>%
  ggplot(aes(x = typ, y = SS, fill = struktura)) +
  geom_boxplot(staplewidth = 0.1, lwd = 1, outliers = FALSE) +
  theme_classic() +
  theme(
    legend.text = element_text(size = 18, face = "italic"),
    legend.title = element_text(size = 24),
    axis.title.x = element_blank(),
    axis.title.y = element_text(size = 24, face = "italic"),
    axis.ticks.x = element_blank(),
    axis.line.x = element_blank(),
    panel.grid = element_blank(),
    axis.text.x = element_text(size = 24),
    axis.text.y = element_text(size = 24),
  )
p
ggsave(
  "fig/SS_box.png",
  plot = p, width = 10,
  height = 10, dpi = 300
)

kruskal.test(SS ~ struktura, data = df)
dunn.test(df$SS, df$struktura, method = "bonferroni")

kruskal.test(SS ~ typ, data = df)
dunn.test(df$SS, df$typ, method = "bonferroni")
```

```{r}
p <- df %>%
  ggplot(aes(x = typ, y = CS, fill = struktura)) +
  geom_boxplot(staplewidth = 0.1, lwd = 1, outliers = FALSE) +
  theme_classic() +
  theme(
    legend.text = element_text(size = 18, face = "italic"),
    legend.title = element_text(size = 24),
    axis.title.x = element_blank(),
    axis.title.y = element_text(size = 24, face = "italic"),
    axis.ticks.x = element_blank(),
    axis.line.x = element_blank(),
    panel.grid = element_blank(),
    axis.text.x = element_text(size = 24),
    axis.text.y = element_text(size = 24),
  )
p
ggsave(
  "fig/CS_box.png",
  plot = p, width = 10,
  height = 10, dpi = 300
)

kruskal.test(CS ~ struktura, data = df)
dunn.test(df$CS, df$struktura, method = "bonferroni")

kruskal.test(CS ~ typ, data = df)
dunn.test(df$CS, df$typ, method = "bonferroni")
```

Uwzględnione jedynie sekwencje wysoce konserwatywne

```{r}
quart3k <- quantile(df$K, names = FALSE)[4]
df_filtered <- df %>%
  filter(K > quart3k) %>%
  filter(IA > median(IA))
length(unique(rownames(df_filtered)))
```

```{r}
df_filtered %>%
  select(SS, CS) %>%
  summary(digits = 2)
df_filtered %>%
  group_by(typ) %>%
  do(tidy(summary(.$SS, digits = 2))) %>%
  select(minimum, median, mean, maximum)
df_filtered %>%
  group_by(typ) %>%
  do(tidy(summary(.$CS, digits = 2))) %>%
  select(minimum, median, mean, maximum)
df_filtered %>%
  group_by(struktura) %>%
  do(tidy(summary(.$SS, digits = 2))) %>%
  select(minimum, median, mean, maximum)
df_filtered %>%
  group_by(struktura) %>%
  do(tidy(summary(.$CS, digits = 2))) %>%
  select(minimum, median, mean, maximum)

sd(df_filtered$SS) %>% round(2)
sd(df_filtered$CS) %>% round(3)
df_filtered %>%
  group_by(typ) %>%
  do(tidy(sd(.$SS) %>% round(2)))
df_filtered %>%
  group_by(typ) %>%
  do(tidy(sd(.$CS) %>% round(3)))
df_filtered %>%
  group_by(struktura) %>%
  do(tidy(sd(.$SS) %>% round(2)))
df_filtered %>%
  group_by(struktura) %>%
  do(tidy(sd(.$CS) %>% round(3)))
```

```{r}
p <- df_filtered %>%
  ggplot(aes(x = typ, y = SS, fill = struktura)) +
  geom_boxplot(staplewidth = 0.1, lwd = 1, outliers = FALSE) +
  theme_classic() +
  ylab("SS") +
  theme(
    legend.text = element_text(size = 18, face = "italic"),
    legend.title = element_text(size = 24),
    axis.title.x = element_blank(),
    axis.title.y = element_text(size = 24, face = "italic"),
    axis.ticks.x = element_blank(),
    axis.line.x = element_blank(),
    panel.grid = element_blank(),
    axis.text.x = element_text(size = 24),
    axis.text.y = element_text(size = 24),
  )
p
ggsave(
  "fig/SS_box_filtered.png",
  plot = p, width = 10,
  height = 10, dpi = 300
)

dunn.test(df_filtered$SS, df_filtered$struktura, method = "bonferroni")

dunn.test(df_filtered$SS, df_filtered$typ, method = "bonferroni")
```

```{r}
p <- df_filtered %>%
  ggplot(aes(x = typ, y = CS, fill = struktura)) +
  geom_boxplot(staplewidth = 0.1, lwd = 1, outliers = FALSE) +
  theme_classic() +
  ylab("CS") +
  theme(
    legend.text = element_text(size = 18, face = "italic"),
    legend.title = element_text(size = 24),
    axis.title.x = element_blank(),
    axis.title.y = element_text(size = 24, face = "italic"),
    axis.ticks.x = element_blank(),
    axis.line.x = element_blank(),
    panel.grid = element_blank(),
    axis.text.x = element_text(size = 24),
    axis.text.y = element_text(size = 24),
  )
p
ggsave(
  "fig/CS_box_filtered.png",
  plot = p, width = 10,
  height = 10, dpi = 300
)


dunn.test(df_filtered$CS, df_filtered$struktura, method = "bonferroni")

dunn.test(df_filtered$CS, df_filtered$typ, method = "bonferroni")
```

Uwzględnione jedynie sekwencje wysoce zmienne

```{r}
quart1k <- quantile(df$K, names = FALSE)[2]
df_filtered2 <- df %>%
  filter(K < quart1k) %>%
  filter(IA > median(IA))
length(unique(rownames(df_filtered2)))
```

```{r}
df_filtered2 %>%
  select(SS, CS) %>%
  summary(digits = 2)
df_filtered2 %>%
  group_by(typ) %>%
  do(tidy(summary(.$SS, digits = 2))) %>%
  select(minimum, median, mean, maximum)
df_filtered2 %>%
  group_by(typ) %>%
  do(tidy(summary(.$CS, digits = 2))) %>%
  select(minimum, median, mean, maximum)
df_filtered2 %>%
  group_by(struktura) %>%
  do(tidy(summary(.$SS, digits = 2))) %>%
  select(minimum, median, mean, maximum)
df_filtered2 %>%
  group_by(struktura) %>%
  do(tidy(summary(.$CS, digits = 2))) %>%
  select(minimum, median, mean, maximum)

sd(df_filtered2$SS) %>% round(2)
sd(df_filtered2$CS) %>% round(3)
df_filtered2 %>%
  group_by(typ) %>%
  do(tidy(sd(.$SS) %>% round(2)))
df_filtered2 %>%
  group_by(typ) %>%
  do(tidy(sd(.$CS) %>% round(3)))
df_filtered2 %>%
  group_by(struktura) %>%
  do(tidy(sd(.$SS) %>% round(2)))
df_filtered2 %>%
  group_by(struktura) %>%
  do(tidy(sd(.$CS) %>% round(3)))
```

```{r}
p <- df_filtered2 %>%
  ggplot(aes(x = typ, y = CS, fill = struktura)) +
  geom_boxplot(staplewidth = 0.1, lwd = 1, outliers = FALSE) +
  theme_classic() +
  ylab("CS") +
  theme(
    legend.text = element_text(size = 18, face = "italic"),
    legend.title = element_text(size = 24),
    axis.title.x = element_blank(),
    axis.title.y = element_text(size = 24, face = "italic"),
    axis.ticks.x = element_blank(),
    axis.line.x = element_blank(),
    panel.grid = element_blank(),
    axis.text.x = element_text(size = 24),
    axis.text.y = element_text(size = 24),
  )
p
ggsave(
  "fig/CS_box_filtered2.png",
  plot = p, width = 10,
  height = 10, dpi = 300
)


dunn.test(df_filtered2$CS, df_filtered2$struktura, method = "bonferroni")

dunn.test(df_filtered2$CS, df_filtered2$typ, method = "bonferroni")
```

```{r}
p <- df_filtered2 %>%
  ggplot(aes(x = typ, y = SS, fill = struktura)) +
  geom_boxplot(staplewidth = 0.1, lwd = 1, outliers = FALSE) +
  theme_classic() +
  ylab("SS") +
  theme(
    legend.text = element_text(size = 18, face = "italic"),
    legend.title = element_text(size = 24),
    axis.title.x = element_blank(),
    axis.title.y = element_text(size = 24, face = "italic"),
    axis.ticks.x = element_blank(),
    axis.line.x = element_blank(),
    panel.grid = element_blank(),
    axis.text.x = element_text(size = 24),
    axis.text.y = element_text(size = 24),
  )
p
ggsave(
  "fig/SS_box_filtered2.png",
  plot = p, width = 10,
  height = 10, dpi = 300
)

dunn.test(df_filtered2$SS, df_filtered2$struktura, method = "bonferroni")

dunn.test(df_filtered2$SS, df_filtered2$typ, method = "bonferroni")
```

# Badanie różnic (po wyeliminowaniu ekstremalnych wartości $SS$ i $CS$)

```{r}
# filtrowanie
df <- df %>% filter(SS < 10, CS > 0)
```

```{r}
df %>%
  select(SS, CS) %>%
  summary(digits = 2)
df %>%
  group_by(typ) %>%
  do(tidy(summary(.$SS, digits = 2))) %>%
  select(minimum, median, mean, maximum)
df %>%
  group_by(typ) %>%
  do(tidy(summary(.$CS, digits = 2))) %>%
  select(minimum, median, mean, maximum)
df %>%
  group_by(struktura) %>%
  do(tidy(summary(.$SS, digits = 2))) %>%
  select(minimum, median, mean, maximum)
df %>%
  group_by(struktura) %>%
  do(tidy(summary(.$CS, digits = 2))) %>%
  select(minimum, median, mean, maximum)

sd(df$SS) %>% round(2)
sd(df$CS) %>% round(3)
df %>%
  group_by(typ) %>%
  do(tidy(sd(.$SS) %>% round(2)))
df %>%
  group_by(typ) %>%
  do(tidy(sd(.$CS) %>% round(3)))
df %>%
  group_by(struktura) %>%
  do(tidy(sd(.$SS) %>% round(2)))
df %>%
  group_by(struktura) %>%
  do(tidy(sd(.$CS) %>% round(3)))
```

```{r}
p <- df %>%
  ggplot(aes(x = typ, y = SS, fill = struktura)) +
  geom_boxplot(staplewidth = 0.1, lwd = 1, outliers = FALSE) +
  theme_classic() +
  theme(
    legend.text = element_text(size = 18, face = "italic"),
    legend.title = element_text(size = 24),
    axis.title.x = element_blank(),
    axis.title.y = element_text(size = 24, face = "italic"),
    axis.ticks.x = element_blank(),
    axis.line.x = element_blank(),
    panel.grid = element_blank(),
    axis.text.x = element_text(size = 24),
    axis.text.y = element_text(size = 24),
  )
p
ggsave(
  "fig/SS_box_noextreme.png",
  plot = p, width = 10,
  height = 10, dpi = 300
)

kruskal.test(SS ~ struktura, data = df)
dunn.test(df$SS, df$struktura, method = "bonferroni")

kruskal.test(SS ~ typ, data = df)
dunn.test(df$SS, df$typ, method = "bonferroni")
```

```{r}
p <- df %>%
  ggplot(aes(x = typ, y = CS, fill = struktura)) +
  geom_boxplot(staplewidth = 0.1, lwd = 1, outliers = FALSE) +
  theme_classic() +
  theme(
    legend.text = element_text(size = 18, face = "italic"),
    legend.title = element_text(size = 24),
    axis.title.x = element_blank(),
    axis.title.y = element_text(size = 24, face = "italic"),
    axis.ticks.x = element_blank(),
    axis.line.x = element_blank(),
    panel.grid = element_blank(),
    axis.text.x = element_text(size = 24),
    axis.text.y = element_text(size = 24),
  )
p
ggsave(
  "fig/CS_box_noextreme.png",
  plot = p, width = 10,
  height = 10, dpi = 300
)

kruskal.test(CS ~ struktura, data = df)
dunn.test(df$CS, df$struktura, method = "bonferroni")

kruskal.test(CS ~ typ, data = df)
dunn.test(df$CS, df$typ, method = "bonferroni")
```

Uwzględnione jedynie sekwencje wysoce konserwatywne

```{r}
quart3k <- quantile(df$K, names = FALSE)[4]
df_filtered <- df %>%
  filter(K > quart3k) %>%
  filter(IA > median(IA))
length(unique(rownames(df_filtered)))
```

```{r}
df_filtered %>%
  select(SS, CS) %>%
  summary(digits = 2)
df_filtered %>%
  group_by(typ) %>%
  do(tidy(summary(.$SS, digits = 2))) %>%
  select(minimum, median, mean, maximum)
df_filtered %>%
  group_by(typ) %>%
  do(tidy(summary(.$CS, digits = 2))) %>%
  select(minimum, median, mean, maximum)
df_filtered %>%
  group_by(struktura) %>%
  do(tidy(summary(.$SS, digits = 2))) %>%
  select(minimum, median, mean, maximum)
df_filtered %>%
  group_by(struktura) %>%
  do(tidy(summary(.$CS, digits = 2))) %>%
  select(minimum, median, mean, maximum)

sd(df_filtered$SS) %>% round(2)
sd(df_filtered$CS) %>% round(3)
df_filtered %>%
  group_by(typ) %>%
  do(tidy(sd(.$SS) %>% round(2)))
df_filtered %>%
  group_by(typ) %>%
  do(tidy(sd(.$CS) %>% round(3)))
df_filtered %>%
  group_by(struktura) %>%
  do(tidy(sd(.$SS) %>% round(2)))
df_filtered %>%
  group_by(struktura) %>%
  do(tidy(sd(.$CS) %>% round(3)))
```

```{r}
p <- df_filtered %>%
  ggplot(aes(x = typ, y = SS, fill = struktura)) +
  geom_boxplot(staplewidth = 0.1, lwd = 1, outliers = FALSE) +
  theme_classic() +
  ylab("SS") +
  theme(
    legend.text = element_text(size = 18, face = "italic"),
    legend.title = element_text(size = 24),
    axis.title.x = element_blank(),
    axis.title.y = element_text(size = 24, face = "italic"),
    axis.ticks.x = element_blank(),
    axis.line.x = element_blank(),
    panel.grid = element_blank(),
    axis.text.x = element_text(size = 24),
    axis.text.y = element_text(size = 24),
  )
p
ggsave(
  "fig/SS_box_filtered_noextreme.png",
  plot = p, width = 10,
  height = 10, dpi = 300
)

dunn.test(df_filtered$SS, df_filtered$struktura, method = "bonferroni")

dunn.test(df_filtered$SS, df_filtered$typ, method = "bonferroni")
```

```{r}
p <- df_filtered %>%
  ggplot(aes(x = typ, y = CS, fill = struktura)) +
  geom_boxplot(staplewidth = 0.1, lwd = 1, outliers = FALSE) +
  theme_classic() +
  ylab("CS") +
  theme(
    legend.text = element_text(size = 18, face = "italic"),
    legend.title = element_text(size = 24),
    axis.title.x = element_blank(),
    axis.title.y = element_text(size = 24, face = "italic"),
    axis.ticks.x = element_blank(),
    axis.line.x = element_blank(),
    panel.grid = element_blank(),
    axis.text.x = element_text(size = 24),
    axis.text.y = element_text(size = 24),
  )
p
ggsave(
  "fig/CS_box_filtered_noextreme.png",
  plot = p, width = 10,
  height = 10, dpi = 300
)


dunn.test(df_filtered$CS, df_filtered$struktura, method = "bonferroni")

dunn.test(df_filtered$CS, df_filtered$typ, method = "bonferroni")
```

Uwzględnione jedynie sekwencje wysoce zmienne

```{r}
quart1k <- quantile(df$K, names = FALSE)[2]
df_filtered2 <- df %>%
  filter(K < quart1k) %>%
  filter(IA > median(IA))
length(unique(rownames(df_filtered2)))
```

```{r}
df_filtered2 %>%
  select(SS, CS) %>%
  summary(digits = 2)
df_filtered2 %>%
  group_by(typ) %>%
  do(tidy(summary(.$SS, digits = 2))) %>%
  select(minimum, median, mean, maximum)
df_filtered2 %>%
  group_by(typ) %>%
  do(tidy(summary(.$CS, digits = 2))) %>%
  select(minimum, median, mean, maximum)
df_filtered2 %>%
  group_by(struktura) %>%
  do(tidy(summary(.$SS, digits = 2))) %>%
  select(minimum, median, mean, maximum)
df_filtered2 %>%
  group_by(struktura) %>%
  do(tidy(summary(.$CS, digits = 2))) %>%
  select(minimum, median, mean, maximum)

sd(df_filtered2$SS) %>% round(2)
sd(df_filtered2$CS) %>% round(3)
df_filtered2 %>%
  group_by(typ) %>%
  do(tidy(sd(.$SS) %>% round(2)))
df_filtered2 %>%
  group_by(typ) %>%
  do(tidy(sd(.$CS) %>% round(3)))
df_filtered2 %>%
  group_by(struktura) %>%
  do(tidy(sd(.$SS) %>% round(2)))
df_filtered2 %>%
  group_by(struktura) %>%
  do(tidy(sd(.$CS) %>% round(3)))
```

```{r}
p <- df_filtered2 %>%
  ggplot(aes(x = typ, y = CS, fill = struktura)) +
  geom_boxplot(staplewidth = 0.1, lwd = 1, outliers = FALSE) +
  theme_classic() +
  ylab("CS") +
  theme(
    legend.text = element_text(size = 18, face = "italic"),
    legend.title = element_text(size = 24),
    axis.title.x = element_blank(),
    axis.title.y = element_text(size = 24, face = "italic"),
    axis.ticks.x = element_blank(),
    axis.line.x = element_blank(),
    panel.grid = element_blank(),
    axis.text.x = element_text(size = 24),
    axis.text.y = element_text(size = 24),
  )
p
ggsave(
  "fig/CS_box_filtered2_noextreme.png",
  plot = p, width = 10,
  height = 10, dpi = 300
)


dunn.test(df_filtered2$CS, df_filtered2$struktura, method = "bonferroni")

dunn.test(df_filtered2$CS, df_filtered2$typ, method = "bonferroni")
```

```{r}
p <- df_filtered2 %>%
  ggplot(aes(x = typ, y = SS, fill = struktura)) +
  geom_boxplot(staplewidth = 0.1, lwd = 1, outliers = FALSE) +
  theme_classic() +
  ylab("SS") +
  theme(
    legend.text = element_text(size = 18, face = "italic"),
    legend.title = element_text(size = 24),
    axis.title.x = element_blank(),
    axis.title.y = element_text(size = 24, face = "italic"),
    axis.ticks.x = element_blank(),
    axis.line.x = element_blank(),
    panel.grid = element_blank(),
    axis.text.x = element_text(size = 24),
    axis.text.y = element_text(size = 24),
  )
p
ggsave(
  "fig/SS_box_filtered2_noextreme.png",
  plot = p, width = 10,
  height = 10, dpi = 300
)

dunn.test(df_filtered2$SS, df_filtered2$struktura, method = "bonferroni")

dunn.test(df_filtered2$SS, df_filtered2$typ, method = "bonferroni")
```
